臺灣高雄地方法院刑事判決
111年度審訴字第953號
公  訴  人  臺灣高雄地方檢察署檢察官
被      告  陳建宏


上列被告因傷害案件，經檢察官聲請以簡易判決處刑（111年度
偵字第27263號），本院認不宜以簡易判決處刑（簡易案件案號
：111年度簡字第3848號），改依通常程序審理，判決如下：
    主  文
本件公訴不受理。
    理  由
一、聲請簡易判決處刑意旨略以：被告陳建宏與告訴人牛俊光素
    不相識，於民國111年8月5日6時許酒後，在高雄市○○區○○路
    000號之渝香園餐廳內，因搭乘計程車問題與告訴人起爭執
    ，竟與某真實姓名、年籍不詳之成年男子共同基於傷害之犯
    意聯絡，徒手毆打告訴人，致告訴人受有鼻挫傷、左耳挫傷
    、前胸挫傷等傷害。因認被告涉犯刑法第277條第1項傷害罪
    嫌等語。
二、按起訴之程序違背規定者，應諭知不受理之判決；並得不經
    言詞辯論為之，刑事訴訟法第303 條第1 款、第307 條定有
    明文。此所謂「起訴」，係指案件繫屬於法院之日而言。告
    訴乃論之罪，於偵查中撤回告訴者，應為不起訴處分；如應
    不起訴而起訴者，其起訴之程序即屬違背規定，法院應諭知
    不受理之判決（最高法院82年度台非字第380號判決意旨參
    照）。是以告訴乃論之罪，於偵查中經告訴人撤回其告訴，
    若檢察官未依上述規定為不起訴處分，仍向該管法院起訴者
    ，即屬刑事訴訟法第303 條第1 款「起訴之程序違背規定」
    之情形，法院應諭知不受理之判決。
三、本案被告因傷害案件，經檢察官聲請簡易判決處刑（與起訴
    有同一效力），認其係犯刑法第277 條第1 項之傷害罪，該
    罪依同法第287 條前段之規定，須告訴乃論。查本件係於11
    1年12月1日繫屬於本院乙情，此有臺灣高雄地方檢察署111
    年11月30日雄檢信111偵27263字第1119087724號函及該 函
    上之本院收案章戳在卷可稽，又本件於訴訟繫屬本院前，告
    訴人已於111年11月10日具狀撤回告訴，此有刑事撤回告訴
    狀1 紙在卷可稽（偵卷第25頁），由此足徵本件告訴人於本
    案繫屬前即撤回告訴，足認本件檢察官聲請簡易判決處刑繫
    屬本院時，即欠缺告訴之訴訟條件，其聲請簡易判決處刑之
    程式自屬違背規定，爰不經言詞辯論，逕為不受理之諭知。
據上論斷，應依刑事訴訟法第452 條、第303 條第1 款、第307
條，判決如主文。
中　　華　　民　　國　　111 　年　　12　　月　　13　　日
              刑事第六庭    審判長法　官  陳紀璋
                                  法  官  張  震
                                  法  官  李承曄
以上正本證明與原本無異。
如不服本判決應於收受送達後20日內向本院提出上訴書狀，並應
敘述具體理由；如未敘述上訴理由者，應於上訴期間屆滿後20日
內向本院補提理由書（均須按他造當事人之人數附繕本）「切勿
逕送上級法院」。
中　　華　　民　　國　　111 　年　　12　　月　　13　　日
　　　　　　　　　　　　　　　    書記官　李燕枝